【裁判字號】    92,親,38
【裁判日期】    921209
【裁判案由】    確認親子關係不存在
【裁判全文】
臺灣嘉義地方法院民事判決  九十二年度親字第三八號
    原      告    甲○○
    被      告    乙○○
    兼法定代理人  丙○○
右當事人間請求否認子女之訴事件，經本院於民國九十二年十一月二十五日言詞辯論
終結，判決如左：
    主      文
確認被告乙○○非原告與被告丙○○之婚生子。
訴訟費用由被告負擔。
    事      實
甲、原告方面：
  一、聲明：求為判決如主文所示。
  二、陳述：原告與被告丙○○係於民國八十二年三月十四日結婚，現婚姻關係仍存
            續中，原告於九十一年九月二十一日生育一子即被告乙○○，被告林皓
            崴受婚生推定為原告與被告丙○○之婚生子，然被告乙○○並非原告自
            被告丙○○受胎，而係原告與訴外人張國柱發生性關係所生。
  三、證據：提出戶籍謄本二份、財團法人天主教聖馬爾定醫院親子血緣關係ＤＮＡ
            驗證報告書一份為證，並聲請訊問證人張國柱。
乙、被告方面：
  一、聲明：同意原告請求。
  二、陳述：被告乙○○非原告與被告丙○○之婚生子。
     理      由
一、原告主張：原告與被告丙○○係於八十二年三月十四日結婚，現婚姻關係仍存續
    中，原告於九十一年九月二十一日生育一子即被告乙○○，被告乙○○受婚生推
    定為原告與被告丙○○之婚生子，然被告乙○○並非原告自被告丙○○受胎，而
    係原告與訴外人張國柱發生性關係所生等情，爰求為判決確認被告乙○○非原告
    與被告丙○○之婚生子。
二、被告則不爭執原告主張之事實。
三、原告主張之事實，業據提出戶籍謄本二份為證，並經證人張國柱證述明確，又經
    原告囑託財團法人天主教聖馬爾定醫院鑑定張國柱與被告乙○○間血緣關係之結
    果，據函覆稱：註明為張國柱、乙○○之送檢檢體，其基因座相對應之各ＤＮＡ
    型別均無矛盾，故存在血緣關係之機率為百分之九十九點九九九八，故張國柱與
    乙○○應存有親子血緣關係等語，有該醫院親子血緣關係ＤＮＡ驗證報告書一份
    在卷足憑，自堪信為真實。
四、按民法第一千零六十三條第一項推定之婚生子女，如夫妻之一方能證明妻非自夫
    受胎者，得於知悉子女出生之日起，一年內提起否認之訴，同條第二項定有明文
    。查原告受胎生下被告乙○○，既係在其與被告丙○○婚姻關係存續中，則依法
    自應推定被告乙○○為原告與被告丙○○之婚生子，然被告乙○○並非原告自被
    告丙○○受胎。準此，原告於知悉被告乙○○出生之日起一年內提起本件訴訟，
    於法洵屬有據，應予准許。
五、據上論結，本件原告之訴為有理由，依民事訴訟法第七十八條、第八十五條第一
    項前段，判決如主文。
中      華      民      國    九十二    年     十二     月      九      日
~B臺灣嘉義地方法院家事法庭
~B    法  官  黃茂宏
右為正本係照原本作成
如對本判決上訴須於判決送達後廿日內向本院提出上訴狀
中      華      民      國    九十二    年     十二     月      九      日
~B    書記官  沈秀鈴


司法院資訊處製作；財團法人民間司法改革基金會備份。
